臺灣桃園地方法院民事判決
110年度訴字第1799號
原      告  馮嘉鈺  
訴訟代理人  江曉俊律師
複代理人    林耕樂律師
被      告  柳瑜芳  
上列當事人間請求損害賠償事件，本院於民國111年7月14日言詞
辯論終結，本院判決如下：
    主      文
原告之訴駁回。
訴訟費用由原告負擔。
    事實及理由
一、原告主張：原告與訴外人陳進財於民國81年10月24日結婚，
    育有兩女。陳進財與被告均任職於桃園市政府環境清潔稽查
    大隊中壢分隊，該分隊隊友均知悉陳進財已婚並育有兩女。
    陳進財於110年3月起經常徹夜未歸，不告知去向，原告因此
    經常與其發生爭吵。陳進財於110年7月12日突然失聯，原告
    打電話皆未接聽甚至關機，擔憂其安危，思及其於夫妻爭吵
    後經常前往其祖母家，當日前往其祖母家找人，未見陳進財
    ，隔日即110年7月13日上午6時再次前往其祖母家找尋，上
    樓至夫妻在祖母家2樓房間，竟發現被告與陳進財同床共枕
    ，被告上半身僅穿背心，陳進財更是赤裸上半身僅著短褲，
    被告看見原告立即起身竄逃、奔離房間。原告見狀氣憤難平
    ，質問陳進財，陳進財坦承與被告為婚外情男女朋友關係。
    被告當日下午以文字訊息向陳進財諉稱手機不見，要求陳進
    財拿還給被告，否則要去報警提告，以此方式要求與陳進財
    見面，陳進財不從，被告竟於110年7月14日報警稱其手機在
    110年7月13日上午遭原告竊取，並對原告提出竊盜告訴，甚
    至其後於社群網站臉書以帳號「Lin Ma」公開貼文「中壢馮
    嘉鈺偷我手機，還不趕快還來，小偷」等語，另以帳號「Yu
    -fang Liu」公開貼文「我的手機？」「幹你娘，操，都去
    死」，指謫原告是小偷，侵害原告之名譽權。其後原告調取
    原告申請而實際上由陳進財使用之手機門號通聯紀錄，發現
    被告與陳進財交往甚久，陳進財於110年3月30日同一日撥打
    給被告之電話多達5通、4至5月份26通，二人互動已逾一般
    社會通念所能容忍之範圍。被告明知陳進財已婚，仍與陳進
    財以婚外情男女朋友身分交往，侵害原告之配偶權，令原告
    與陳進財間婚姻關係產生重大且難已修復之裂痕，被告並透
    過臉書社團公開貼文構陷原告為小偷、辱罵原告，侵害原告
    之名譽權，致原告受有莫大精神上痛苦，爰依民法184第1項
    前段、後段、第195條第1項前段、第3項規定，請求被告給
    付侵害配偶權之損害賠償金新臺幣（下同）50萬元，侵害名
    譽權之損害賠償金10萬元，並聲明：被告應給付原告60萬元
    及自起訴狀繕本送達翌日起至清償日止，按週年利率百分之
    5計算之利息等語。
二、被告則以：被告於110年7月12日晚上下班時巧遇同事陳進財
    ，陳進財要求載其返家，並稱心情不好想找人聊天，就先到
    被告家並喝了2杯酒，後來被告將其載返其祖母家，陳進財
    謂其心情不好甫受家庭壓力爭吵，又拿起酒喝，被告亦陪其
    喝2杯，並勸其勿過度飲酒，凡事冷靜面對，莫以逃避激烈
    方式處理，因被告騎乘機車，時間已近凌晨3時，為避免酒
    後開車觸犯刑責，才留置陳進財房間陪其聊天到隔天上午，
    全程不曾鎖門，更無任何肢體親密接觸。豈料原告上午近7
    時衝至房間內狂罵叫囂，不聽被告解釋原由，一再誣指被告
    與其夫有曖昧行為等語，被告為避免與原告延伸更多誤會才
    離開，個人手機遺留現場未帶走，嗣經聯絡告知陳進財欲取
    回手機，惟陳進財告知手機已被原告擅自拿走，被告屢次催
    討無果，方於110年7月15日至桃園市政府警察局中壢分局興
    國派出所報案。原告因此氣沖沖至被告家咆哮脅迫被告撤銷
    報案，揚言如不撤銷就要對被告提出侵害配偶權告訴，並於
    隔日拿著擬好之協議書要求被告至派出所撤銷報案，惟警員
    告知公訴罪不得撤銷，原告因此對被告提起本件訴訟。原告
    並未證明被告與其配偶陳進財有任何曖昧行為，被告從無在
    各通訊軟體或臉書指名道姓妨礙原告名譽之事，原告之主張
    為無理由等詞，資為抗辯。
三、因故意或過失，不法侵害他人之權利者，負損害賠償責任。
    故意以背於善良風俗之方法，加損害於他人者亦同。不法侵
    害他人之身體、健康、名譽、自由、信用、隱私、貞操，或
    不法侵害其他人格法益而情節重大者，被害人雖非財產上之
    損害，亦得請求賠償相當之金額。前二項規定，於不法侵害
    他人基於父、母、子、女或配偶關係之身分法益而情節重大
    者，準用之。民法第184條第1項、第195條第1項前段、第3
    項分別定有明文。又當事人主張有利於己之事實者，就其事
    實有舉證之責任，民事訴訟法第277條本文定有明定。民事
    訴訟如係由原告主張權利者，應先由原告負舉證之責，若原
    告先不能舉證，以證實自己主張之事實為真實，則被告就其
    抗辯事實即令不能舉證，或其所舉證據尚有疵累，亦應駁回
    原告之請求。
四、經查：
（一）原告主張其與陳進財於81年10月24日結婚，育有兩女，陳
      進財與被告均任職於桃園市政府環境清潔稽查大隊中壢分
      隊，該分隊隊友均知悉陳進財已婚並育有兩女等情，業據
      提出戶籍謄本為證，且為被告所不爭執，堪信為真實。
（二）原告前揭主張其於110年7月13日上午6時至陳進財祖母家
      ，在2樓房間發現被告與陳進財同床共枕，被告上半身僅
      穿背心，陳進財更是赤裸上半身僅著短褲，被告看見原告
      即逃離房間，陳進財在原告質問下坦承與被告為婚外情男
      女朋友，其後調取陳進財使用之手機門號通聯紀錄，發現
      被告與陳進財交往甚久等情，固據提出台湾之星通信費帳
      單明細影本為證，並舉證人陳進財為證，然為被告否認，
      並以前詞置辯。證人即原告配偶陳進財於本院結證：我和
      被告是同事；我有跟被告在我祖母家喝酒，當天沒有其他
      人在場，是在房間喝酒；我太太（按指原告，下同）當天
      有去祖母家找我，當時被告還在，我太太看到我跟被告在
      一起就生氣，因為看到我跟別人一起在祖母家的房間喝酒
      ；當時我和被告的穿著正常，我穿一般衣服，被告也是一
      樣；當時我坐在床邊，被告坐在床的另外一邊，桌子在前
      面，酒放在桌子上面；我忘記當天為何會和被告2個人在
      我祖母家喝酒，應該是我找她的；當天祖母家還有我祖母
      及照顧祖母的外籍勞工在樓下的房間，在房間喝酒是因為
      怕吵到祖母；除了這次以外，我沒有和被告2個人於沒有
      其他人在場的情形下喝酒；法院提示的電話通聯紀錄中，
      我跟被告通話很多次，通話的原因我忘記了等語（見本院
      111年7月14日言詞辯論筆錄），固可認被告曾與陳進財於
      陳進財之祖母家2樓房間內喝酒，惟無法認定有原告所指
      被告與陳進財同床共枕，被告上半身僅穿背心，陳進財更
      是赤裸上半身僅著短褲，陳進財坦承與被告為婚外情男女
      朋友之情事。又原告提出上開通信費帳單明細，主張被告
      除於110年3月30日多次於深夜時撥打電話聯繫陳進財外，
      於4月30日晚上8時至10時30分間有高達16通撥接之電話紀
      錄，前後聯繫已逾30通，顯屬頻繁等語，對於本院依原告
      聲請調取陳進財使用手機門號於110年3月1日至5月10日期
      間之通聯紀錄，則主張被告與陳進財於110年3月28日、30
      日、4月17日、23日、30日及5月1日總計有高達33次通訊
      紀錄，已違反一般單純同事情等語。然依原告提出之通信
      費帳單、台湾之星電信股份有限公司110年3月30日傳真函
      及所附僅能查詢110年3月23日至5月10日期間雙向通聯紀
      錄顯示之內容，陳進財使用之手機門號於110年3月23日有
      1通來自被告使用手機門號通話4秒之受話紀錄、110年3月
      30日有5通發話至被告使用手機門號之發話紀錄（其中通
      話秒數最短5秒，最長19秒）、110年4月17日有1通發話至
      被告使用手機門號通話1秒之發話紀錄、110年4月23日有7
      通發話至被告使用手機門號之發話紀錄（其中通話秒數最
      短7秒，最長153秒）、110年4月30日有16通發話至被告使
      用手機門號之發話紀錄（其中通話秒數最短2秒，最長153
      秒）、110年5月1日有2通發話至被告使用手機門號之發話
      紀錄（通話秒數分別為11秒、16秒），每通通話時間不長
      ，且110年3月23至31日期間通話2日、110年4月間通話3日
      、110年5月1至10日期間通話1日，每月通話日數不多，原
      告復未舉證上開陳進財與被告通話之內容，尚難僅以陳進
      財與被告間通話時間不長之通聯紀錄認為2人間已逾越一
      般同事往來之程度。原告提出之上開證據既難認被告與陳
      進財2人間往來有逾越一般同事交往分際之言行舉止而侵
      害原告基於配偶之身分法益且其情節重大，原告依民法第
      184條第1項規定，請求被告賠償，難認有據。
（三）原告另主張被告透過臉書社團公開貼文構陷原告為小偷、
      辱罵原告等情，固據提出顯示帳號「Lin Ma」傳送「中壢
      馮嘉鈺偷我手機，還不趕快還來，小偷」貼文、帳號「Yu
      -fang Liu」傳送貼文內容分別為「我的手機？」、「幹
      你娘，操，都去死」之手機截圖影本為證。被告否認原告
      所指帳號「Lin Ma」貼文內容為被告所貼，雖有傳送原告
      所指帳號「Yu-fang Liu」之貼文內容，惟辯稱沒有指名
      道姓，只是當天心情不好，抒發心情分等語。被告既否認
      原告所指帳號「Lin Ma」貼文內容為被告所貼，依前揭規
      定及說明，應由原告就此部分事實負舉證責任。原告雖提
      出帳號「Yu-fang Liu」傳送貼文「我柳瑜芳對不起馮嘉
      鈺跟陳進財，我亂說話」、Yu-fang Liu留言「都陳進財
      」及回覆「他老婆打來叫我刪文…」之手機截圖影本，惟
      上開貼文所指亂說話之內容不明、前述回覆所指刪文為何
      亦不明確，無法據以認定原告所指帳號「Lin Ma」貼文內
      容為被告傳送。至於所指帳號「Yu-fang Liu」貼文內容
      ，參照該貼文下方Yu-fang Liu留言「都陳進財」，足見
      其貼文係責怪陳進財，難認辱罵之對象為原告。原告雖另
      提出陳進財與被告間以iMessage互傳訊息之手機翻拍影像
      影本，主張被告諉稱手機不見，要求陳進財拿還給被告否
      則去報警提告，以此方式要求陳進財與被告見面，陳進財
      不從，被告竟報警諉稱其手機遭原告竊取並對原告提出竊
      盜告訴等語。惟依原告提出影像之訊息內容，被告先傳送
      「我的手機可以還我嗎？我有重要資料，我已經去警局報
      遺失了，我需要手機，我好煩」等語，陳進財回覆「明天
      幫妳拿」，參以陳進財於本院結證：「（提示本院卷第11
      頁，問：上開內容被告要求手機還給她，證人表示「明天
      幫你拿」，為何會說明天幫她拿呢？）當時我以為是我太
      太拿走的。」等語，足見被告離開陳進財祖母家後發現手
      機不見後告知陳進財，陳進財亦認為是原告拿走手機，被
      告因此對原告提出竊盜告訴，難認主觀上有誣告原告之故
      意。本件原告提出之證據難認被告有原告所主張透過臉書
      社團公開貼文構陷原告為小偷、辱罵原告等侵害原告名譽
      權之故意及行為，原告依民法第184條第1項規定請求被告
      賠償，亦無理由。
五、綜上所述，原告依侵權行為法律關係請求被告給付60萬元及
    自起訴狀繕本送達翌日起至清償日止，按週年利率百分之5
    計算之利息，為無理由，應予駁回。
六、本件事證已臻明確，兩造其餘攻擊防禦方法及證據，經斟酌
    後均不足以影響本判決結果，爰不一一論述，附此敘明。
七、據上論結，本件原告之訴為無理由，依民事訴訟法第78條，
    判決如主文。
中　　華　　民　　國　　111 　年　　7 　　月　　29　　日
                  民事第二庭  法　官　謝宜伶
正本係照原本作成。
如對本判決上訴，須於判決送達後二十日內向本院提出上訴狀。
如委任律師提起上訴者，應一併繳納上訴審裁判費。
中　　華　　民　　國　　111 　年　　8 　　月　　3 　　日
                              書記官  李仲旻